# 按照企业会计准则规定，企业可以自选择会计政策有哪些？

提问人：Accountlxy 时间：2010-04-13 13:11:19
我自己总结一下： 可选择会计政策： 1 、存货暂估入账。可选政策：（ 1 ）月初一冲回 （ 2 ）票到冲回 2 、存货发出计价。可选政策：（ 1 ）个别计价法 （ 2 ）先进先出法 （ 3 ） 全月一次加权平均份（ 4 ）移动加权平均法 3 、成本计算 3.1 制造费用的分摊 3.2 辅助生产成本结转 3.3 在产品成本计算 4 、周转材料摊销方法。可选政策：（ 1 ）一次返销法 （ 2 ）五五摊销法 4 、投资性房地产的计价选择。可选政策：（ 1 ）成本法 （ 2 ）公允价值变动法
可选择会计估计： 1 、固定资产折旧方法、年限、残值。 2 、无形资产摊销年限。 3 、分期付款购入资产的折现率。 4 、建造合同的完工程度。 5 、坏账准备的计提比例。 6 、公允价值估计。
请问还是有其他可以选择的会计政策或会计估计吗？

回答人：chenyiwei
回复 楼主 Accountlxy 的帖子除了在准则规定可选择的会计政策范围内进行选择，以及确定会计估计以外，新准则下很重要的一点是恰当确定管理层意图、以及对某些具有高度主观性的事项作出专业判断，而这一块的空间要比传统的会计政策选择大得多。 对于新准则下哪些规定容易被操纵，证监会在 2006 年 11 月发布的证监发[2006]136号文，以及财政部、证监会每年发布的年报编制通知中都有归纳。